【裁判字號】    97,交簡上,86
【裁判日期】    970901
【裁判案由】    公共危險
【裁判全文】
臺灣臺北地方法院刑事判決            97年度交簡上字第86號
上  訴  人
即  被  告  甲○○
上列上訴人因公共危險案件，不服臺灣臺北地方法院97年度北交
簡字第743 號，民國97年4 月30日第一審簡易判決（聲請簡易處
刑案號：97年度偵字第4600號），提起上訴，本院判決如下：
    主  文
上訴駁回。
    事  實
一、甲○○於民國97年2 月13日凌晨1 時許在臺北市○○○路餐
    廳內飲用啤酒類後，明知已不能安全駕駛動力交通工具，隨
    即同日凌晨2 時10分許，騎乘車號BQL －985 號重型機車於
    道路之上，經於同日凌晨2 時58分許，在臺北市○○區○○
    路、南京東路口處，為警攔檢，檢測得其呼氣中酒精濃度達
    每公升0.67毫克，始悉上情。
二、案經臺北市政府警察局中山分局報告臺灣臺北地方法院檢察
    署檢察官偵查後，聲請簡易判決處刑。
    理  由
一、訊據被告甲○○就於前揭時地飲酒後仍騎乘重型機車，而經
    警攔檢測得呼氣酒精濃度每公升0.67毫克等事實，於警訊、
    本院審理時均坦承不諱，惟仍矢口否認有何公共危險之犯行
    ，辯稱：伊當場經攔檢時，曾經一次檢測，而本件每公升0.
    67毫克則係第2 次檢測結果，故對此數據尚有質疑云云。經
    查：
  (一)被告於前揭時地飲用酒類後，仍騎乘重型機車，而為警攔檢
    等事實，除據被告於本院調查、審理時均坦承不諱外，並有
    與之相符之酒精濃度測試表、攔停稽查時間確認表、刑法第
    185 條之3 案件測試觀察紀錄表（見偵查卷第11頁）、臺北
    市政府警察局舉發違反道路機通管理事件通知單等在卷可證
    。
  (二)而按刑法第185 條之3 規定所謂「不能安全駕駛」，係抽象
    危險犯，並不以發生具體危險為必要，對於呼氣酒精濃度已
    達每公升0.55毫克（0.55亳克/ 公升）以上，肇事率為一般
    正常人之十倍，認為已達不能安全駕車之標準，此業經法務
    部88年5 月18日以法88檢字第001669號函告週知，應為絕對
    不能安全駕駛動力交通工具；而就醫學文獻所知，酒精對人
    體造成之影響，於呼氣時酒精濃度達每公升0.25毫克（約合
    體內血液中酒精濃度50亳克/ 公升或百分之0.05）即會輕度
    中毒，造成輕度協調功能降低，呼氣酒精濃度達每公升0.5
    毫克時（約合體內血液中酒精濃度100 亳克/ 公升或百分之
    0. 1）屬輕到中度中毒症狀，出現反應較慢、感覺減低、影
    響駕駛之狀況，至呼氣酒精濃度達每公升0.75毫克時（約合
    體內血液中酒精濃度150 亳克/ 公升或百分之0.15）出現思
    考改變、個性行為改變之狀況，此分別有行政院國軍退除役
    官兵輔導委員會臺北榮民總醫院88年8 月5 日（88）北總內
    字第26868 號函、88年10月26日（88）院賓文廉字第13407
    號臺灣高等法院函附臺北醫學院附設醫院精神科主任蔡尚穎
    「酒精對人體生理與行為之影響」一文可據。
  (三)被告雖辯稱：對本件為何為2 次酒測為質疑云云。然被告就
    本件實際取得酒測數值之第二台機具為顯示正常機具乙節，
    並未否認，並有該第2 台機具經濟部標準檢驗局96年3 月20
    日、97年3 月3 日呼氣酒精測試器檢定合格證書在卷可稽，
    是被告雖為第2 次檢測，然第2 次檢測之數據顯然無誤；而
    經證人即本院現場攔停員警乙○○於本院具結證稱：因攔查
    當日下雨，而機具經淋雨後對被告檢測，結果並無任何數值
    ，方請其他員警攜帶他組機具實施檢測，而第二台機具檢測
    結果即為呼氣每公升達0.67毫克等語（見本院97年8 月25日
    筆錄第1 、2 頁），是可認本件係因首次檢測機具出現異常
    ，方使用經校正結果正常之機具為第2 次檢測，其結果並無
    誤差、而足以否認該最後檢測結果「每公升0.67 毫 克」數
    據之正確性，就為第2 次檢測亦為法所許，並無任何違法之
    處，是被告辯稱：質疑2 次檢測云云，顯不足採。
  (四)綜上所述，本件事證明確，被告辯稱顯不足採，被告犯行洵
    堪認定，應予依法論科。
二、核被告之行為係犯刑法第185 條之3 服用酒類不能安全駕駛
    動力交通工具而駕駛罪。
三、原審以被告犯罪事證明確，並適用刑事訴訟法第449 條第1
    項前段、第3 項、第454 條第2 項，刑法第185 條之3 、第
    42條第3 項前段，刑法施行法第1 條之1 等規定，審酌被告
    素行狀況、犯罪原因、家境、教育程度、工作狀況、犯罪後
    態度、其行為對交通安全所造成不利影響等一切情狀，處罰
    金新臺幣9 萬2 千元，如易服勞役，以1 千元折算1 日，其
    認事用法及量刑均無不當，本件被告上訴：量刑過重、檢測
    2次云云，為無理由，已如前述，是被告上訴應予駁回。
據上論斷，應依刑事訴訟法第455 條之1 第1 項、第3 項、第36
8 ，判決如主文。
本案經檢察官李建論到庭執行職務
中    華    民    國    97    年    9     月    1    日
                  刑事第四庭審判長法  官  劉慧芬
                                  法  官  李桂英
                                  法  官  郭惠玲
以上正本證明與原本無異。
本件不得上訴。
中    華    民    國    97    年    9     月    3     日
                                  書記官  江虹儀
附錄本案論罪科刑法條
刑法第185條之3
服用毒品、麻醉藥品、酒類或其他相類之物，不能安全駕駛動力
交通工具而駕駛者，處1 年以下有期徒刑、拘役或科或併科15萬
元以下罰金。


司法院資訊處製作；財團法人民間司法改革基金會備份。
